臺灣彰化地方法院刑事判決　　　　　　　　　　　　　九十三年度易緝字第一一號
　　公　訴　人　臺灣彰化地方法院檢察署檢察官
　　被　　　告　丁○○
右列被告因偽造文書案件，經檢察官提起公訴（九十二年度偵字第四八八八號），被
告於本院準備程序中就被訴事實為有罪之陳述，經本院裁定依簡式審判程序審理，判
決如左：
        主  文
丁○○共同連續行使偽造公文書，足以生損害於公眾及他人，處有期徒刑壹年陸月。
扣案如附表所示之物均沒收之。
        事  實
一、丁○○因需款恐急，乃於民國九十二年五月底某日，經友人引介認識真實姓名不
    詳綽號「川伯」之成年男子，並同意為綽號「川伯」之男子冒名典當來源不明之
    贓車，以獲取新台幣（下同）五萬元之報酬，乃與綽號「川伯」之男子共同基於
    收受贓物、偽造國民身分證、偽造公印文之犯意聯絡，及共同基於行使偽造國民
    身分證、行使偽造車輛牌照、行使偽造私文書、行使偽造公文書及為自己不法所
    有之詐欺取財意圖之概括犯意聯絡，為圖掩飾身分並與所欲持以典當車輛之偽造
    來源證件相符，乃先由丁○○在高雄市火車站前將照片交與綽號「川伯」之男子
    ，由「川伯」偽造貼有丁○○照片及內政部公印文之「乙○○」名義之國民身分
    證後，於同年六月十二日上午八時許，在國道一號高速公路彰化市○○道下，將
    該偽造之「乙○○」國民身分證連同偽造之「乙○○」名義之來源不明懸掛偽造
    車牌號碼七Ｗ－五０八七號二面之自小客車一部（該車原車牌號碼為六六六０－
    ＦＢ，車身號碼為Ｄ0000000號，車主係李素芬，於九十二年六月七日上
    午六時許，在高雄縣大寮鄉中興村中興三巷三十四號前失竊）及均屬偽造之同車
    號行車執照、汽車新領牌照登記書、九十一年度八至十二月汽車燃料使用費繳款
    書、九十二年全期使用牌照稅繳款書、汽車出廠與貨物稅完稅照證、強制汽車責
    任保險保險證暨偽造之「乙○○」名義印章一枚，並已將原有之車身號碼偽造為
    該七Ｗ－五０八七號自小客車車身號碼Ｄ0000000號（蓋車牌號碼七Ｗ－
    五０八七號自小客車確有其車，車主亦為乙○○，車身號碼為Ｄ0000000
    號，該車並無失竊紀錄，車牌亦未曾遺失）後，交付予丁○○收受，丁○○旋先
    於同日上午駕駛上開贓車及持上開偽造之證件資料，假冒「乙○○」之名義，前
    往位於彰化縣彰化市○○路「裕寶當舖」欲行典當，並出示行使上開偽造之證件
    資料，惟因「裕寶當舖」查驗其中偽造之強制汽車責任保險保險證，經保險公司
    告知無客戶資料，而未收當，致丁○○詐騙未能得逞；同日下午十七時三十分許
    ，丁○○復駕駛上開贓車及持上開偽造之證件資料，前往位於彰化縣員林鎮○○
    路「甲○○○」欲典當該贓車，並出示行使上開偽造之證件資料，足以生損害於
    國家對於公印文之管理、戶政機關對於國民身分證之管理、公路監理機關對於車
    籍之管理、稅務稽徵機關課稅管理之正確性及乙○○本人，惟又因「甲○○○」
    經由丁○○提出之偽造強制汽車責任保險證查出原保險人與保險證上所載之保險
    公司不同，因而起疑而拒絕收當，丁○○詐騙之舉又未能得逞。嗣因警接獲前述
    當舖之通知，於丁○○步出「甲○○○」並欲進入上開贓車時，為警當場查獲，
    並扣得偽造之「乙○○」身分證及印章各一枚、偽造之七Ｗ－五０八七號車牌二
    面及均屬偽造之同車號行車執照、汽車新領牌照登記書、九十一年度八至十二月
    汽車燃料使用費繳款書、九十二年全期使用牌照稅繳款書、汽車出廠與貨物稅完
    稅照證、強制汽車責任保險保險證等證件資料。
二、案經彰化縣警察局員林分局報請臺灣彰化地方法院檢察署檢察官偵查起訴。
        理  由
一、右開事實，業據被告丁○○於本院審理時坦承不諱，核與現場查獲之員警丙○○
    、「甲○○○」之負責人張家豪於本院調查中所證述之情節相符，並有照片四幀
    附卷可稽，暨有扣案之偽造「乙○○」身分證及印章各一枚、偽造之七Ｗ－五０
    八七號車牌二面、偽造之同車號行車執照、汽車新領牌照登記書、九十一年度八
    至十二月汽車燃料使用費繳款書、九十二年全期使用牌照稅繳款書、汽車出廠與
    貨物稅完稅照證、強制汽車責任保險保險證等證件資料可佐；且上開扣案之證件
    資料，經鑑定或查詢後均屬偽造一節，亦有內政部警政署刑事警察局九十二年七
    月二十八日出具之刑鑑字第一三六九六八號鑑驗通知書、友聯產物保險股份有限
    公司九十二年九月十八日出具之九二友總汽車字第七六號函、中華汽車工業股份
    有限公司九十二年九月九日出具之九二中車業發字第九二０六二九號函、交通部
    公路總局嘉義區監理所雲林監理站九十二年九月二十三日出具之嘉監雲字第九二
    ００一一五四八號函、雲林縣稅捐稽徵處九十二年九月三十日出具之雲稅消字第
    九二００四九二一三號函等在卷足憑。又被告收受之懸掛偽造車牌號碼七Ｗ－五
    ０八七號之自小客車，該車原車牌號碼為六六六０－ＦＢ，車身號碼為Ｄ000
    0000號，車主係李素芬，於九十二年六月七日上午六時許，在高雄縣大寮鄉
    中興村中興三巷三十四號前失竊，嗣並遭偽造車身號碼為Ｄ0000000號，
    係屬贓車一節，有高雄縣政府警察局林園分局九十二年七月二十三日出具之林警
    刑字第九二０００八０二二號函暨該局所屬忠義派出所受理各類案件紀錄表、調
    查筆錄、車輛失竊電腦輸入單、車籍作業系統－查詢認可資料、彰化縣警察局刑
    警隊第四組刑案現場勘察報告表等在卷可參；再上開贓車所偽造之車牌號碼七Ｗ
    －五０八七號車牌號碼，乃乙○○所有，且未曾有失竊紀錄等事實，並據證人乙○○到庭結證無訛，並有乙○○提出之真正身分證、七Ｗ－五０八七號行車執照
    、統一發票、汽車出廠與貨物稅完稅照證、九十一年暨九十二年全期使用牌照稅
    繳款書、九十一年八至十二月計九十二年全期汽車燃料使用費繳款書、汽車新領
    牌照登記書、強制汽車責任保險保險證等在卷可考，本件事證明確，被告前開犯
    行洵堪認定。
二、被告行使相關偽造證件，持以詐欺取財未遂，核係犯刑法第二百十六條、第二百
    十條之行使偽造私文書罪（汽車出廠與貨物稅完稅照證、強制汽車責任保險證部
    分）、第二百十六條、第二百十一條之行使偽造公文書罪（汽車新領牌照登記書
    、九十一年度八至十二月汽車燃料使用費繳款書、九十二年全期使用牌照稅繳款
    書部分）、第二百十六條、第二百十二條之行使偽造特種文書罪（乙○○國民身
    分證、行車執照、汽車車牌部分）、第二百十八條第一項之偽造公印文罪（偽造
    乙○○身分證上之內政部公印文部分）、第三百三十九條第三項、第一項之詐欺
    取財未遂罪、第三百四十九條第一項之收受贓物罪。被告與綽號「川伯」之成年
    男子間，就上開犯行有犯意之聯絡及行為之分擔，均為共同正犯。被告偽造特種
    文書（偽造乙○○身分證部分）之低度行為，已進而為行使之高度行為所吸收。
    被告先後二次之行使偽造私文書、行使偽造公文書、行使偽造特種文書及詐欺取
    財未遂之犯行，均時間緊接，犯罪構成要件相同，顯各係基於概括之犯意反覆為
    之，均為連續犯，應依連續犯之規定，各論以一罪，並分別加重其刑。被告於同
    一時、地，一行為同時行使偽造公文書、偽造私文書、偽造特種文書而觸犯三罪
    名，為想像競合犯，應從一重之行使偽造公文書罪處斷。又被告所犯偽造公印文
    、收受物、行使偽造公文書及詐欺取財未遂犯行間，有方法、結果之牽連關係
    ，應從一重依行使偽造公文書罪處斷。公訴人起訴書雖未敘及被告所犯偽造公印
    文，及九十二年六月十二日連續至彰化縣彰化市○○路「裕寶當舖」、彰化縣員
    林鎮○○路「甲○○○」行使偽造私文書、行使偽造公文書、行使偽造特種文書
    、詐欺取財未遂之犯行，惟因被告前開犯行，與起訴書所載各罪間，或有牽連犯
    之裁判上一罪關係，或為高低度吸收關係之實質上一罪，均為起訴效力所及，本
    院自均應併予審判，附予敘明。爰審酌被告之素行、犯罪之動機、目的係為圖一
    己之私利、收受贓車後持偽造證件冒名典當借款之手段、所生危害及犯罪後之態
    度等一切情狀，量處如主文所示之刑，以示懲儆。扣案如附表編號二至九所示之
    偽造證件，均係共犯綽號「川伯」之成年男子所有，且供犯本案所用之物，扣案
    如附表編號一所示之偽造國民身分證一枚，係被告交付照片予綽號「川伯」之成
    年男子偽造而歸屬被告所有，並供犯本案所用之物，業據被告供明在卷，均應依
    刑法第三十八條第一項第二款規定宣告沒收之，至前開偽造之國民身分證上之照
    片一張及偽造之內政部公印文，因屬前開偽造國民身分證本體之一部，均不能獨
    自割裂而分別沒收，自均不另再為沒收之諭知；又扣案如附表編號十之偽造印章
    一枚，應依刑法第二百十九條規定宣告沒收之。
據上論斷，應依刑事訴訟法第二百七十三條之一第一項、第二百九十九條第一項前段
，刑法第二十八條、第五十六條、第二百十六條、第二百十條、第二百十一條、第二
百十二條、第二百十八條第一項、第三百三十九條第三項、第一項、第三百四十九條
第一項、第五十五條、第二百十九條、第三十八條第一項第二款，罰金罰鍰提高標準
條例第一條前段，判決如主文。
本案經檢察官賴志盛到庭執行職務
中      華      民      國      九十三      年      四    月    三十    日
                                臺灣彰化地方法院刑事第二庭
                                    法      官  王義閔
右正本證明與原本無異。
如不服本判決，應於判決送達後十日內，向本院提出上訴狀( 須附繕本 )。
告訴人或被害人對於判決如有不服具備理由請求檢察官上訴者，其上訴期間之計算係
以檢察官收受判決正本之日期為準。
                                      法院書記官  詹國立
中      華      民      國      九十三      年      四    月    三十    日
刑法第二百十六條
行使第二百十條至第二百十五條之文書者，依偽造、變造文書或登載不實事項或使登
載不實事項之規定處斷。
刑法第二百十條
偽造、變造私文書，足以生損害於公眾或他人者，處五年以下有期徒刑。
刑法第二百十一條
偽造、變造公文書，足以生損害於公眾或他人者，處一年以上七年以下有期徒刑。
刑法第二百十二條
偽造、變造護照、旅券、免許證、特許證及關於品行、能力、服務或其他相類之證書
、介紹書，足以生損害於公眾或他人者，處一年以下有期徒刑，拘役或三百元以下罰
金。
刑法第二百十八條
偽造公印或公印文者，處五年以下有期徒刑。
盜用公印或公印文，足以生損害於公眾或他人者，亦同。
刑法第三百三十九條
意圖為自己或第三人不法之所有，以詐術使人將本人或第三人之物交付者，處五年以
下有期徒刑、拘役或科或併科一千元以下罰金。
以前項方法得財產上不法之利益或使第三人得之者亦同。
前二項之未遂犯罰之。
刑法第三百四十九條
收受贓物者，處三年以下有期徒刑、拘役或五百元以下罰金。
搬運、寄藏、故買贓物或為牙保者，處五年以下有期徒刑、拘役或科或併科一千元以
下罰金。
因贓物變得之財物，以贓物論。
刑法第二百十九條
偽造之印章、印文或署押，不問屬於犯人與否，沒收之。
附表：
一、偽造之「乙○○」國民身分證一枚。
二、偽造之車牌號碼七Ｗ－五０八七號車牌二面。
三、偽造之車牌號碼七Ｗ－五０八七號自小客車行車執照一張。
四、偽造之車牌號碼七Ｗ－五０八七號自小客車汽車新領牌照登記書一張。
五、偽造之車牌號碼七Ｗ－五０八七號自小客車汽車出廠與貨物稅完稅照證一張。
六、偽造之車牌號碼七Ｗ－五０八七號自小客車強制汽車責任保險保險證一張。
八、偽造之車牌號碼七Ｗ－五０八七號自小客車九十一年度八至十二月汽車燃料使用
    費繳款書一張。
九、偽造之車牌號碼七Ｗ－五０八七號自小客車九十二年全期使用牌照稅繳款書一張
    。
十、偽造之「乙○○」印章一枚。
